【裁判字號】    98,審抗,210
【裁判日期】    980814
【裁判案由】    本票裁定
【裁判全文】
臺灣高雄地方法院民事裁定             98年度審抗字第210號
抗  告  人  乙○○
相  對  人  甲○○
抗告人因與相對人間本票裁定事件，對於中華民國98年7 月28日
本院鳳山簡易庭98年度司票字第5304號裁定提起抗告，本院裁定
如下：
    主  文
抗告駁回。
抗告程序費用新台幣壹仟元由抗告人負擔。
    理  由
一、按執票人向本票發票人行使追索權時，得聲請法院裁定後強
    制執行。票據法第123 條定有明文。又本票執票人依上開法
    條之規定，聲請法院裁定及抗告法院之裁定，僅依非訟案件
    程序，以審查強制執行許可與否，並無確定實體上法律關係
    存否之效力，如發票人就票據債務之存否有爭執時，應由發
    票人提起確認之訴，以資解決，最高法院56年台抗字第714
    號、57年台抗字第76號著有判例。
二、本件相對人主張：伊執有抗告人為發票人，如原裁定所示之
    本票1 紙，並免除作成拒絕證書，詎屆期提示未獲付款，依
    票據法第123 條聲請裁定許可強制執行等情，已據提出本票
    1 紙（下稱系爭本票）為證，原裁定予以准許，即無不合。
    抗告意旨略以：案外人大名公司為給付下游廠商款項，於97
    年2 月18日透過伊向相對人借款300 萬元，雙方約定於同年
    6 月2 日返還，大名公司負責人陳慶聰並交付案外人李建興
    （即上游廠商華興光電科技股份有限公司負責人）所開立之
    300 萬元支票乙紙，相對人且要求伊開立系爭本票，以共同
    擔保清償，詎李建興開立之上開支票於97年5 月31日跳票，
    李建興應相對人要求，又開立面額150 萬元之支票2 紙，以
    換回上開支票，另陳慶聰為免除伊就系爭本票之債務，亦於
    同日開立面額100 萬元之本票3 紙交付相對人，然因一時疏
    失，漏未將系爭本票取回，惟伊之票據債務業經免除，相對
    人再執系爭本票聲請強制執行，係有未洽；又相對人向李建
    興求償時，李建興已承諾願負全責，並簽發支票數紙交付相
    對人，以清償大名公司之借款債務，足見李建興與相對人間
    已有債務承擔之意思，伊之債務於該債務承擔契約成立時即
    移轉於李建興，相對人再持系爭本票向伊求償，亦有未合；
    再者，相對人於借款時已先扣除以月息3 分計算之利息31萬
    8 千元，而僅交付268 萬2 千元予陳慶聰，故伊僅在268 萬
    2 千元之範圍內擔保債務之清償，相對人聲請在300 萬元之
    範圍內強制執行，已超過伊擔保之金額等語，所稱即使屬實
    ，亦係實體上之爭執，應由抗告人另行提起訴訟，以資解決
    ，本件非訟程序不得加以審究，仍應為許可強制行之裁定。
三、據上論結，本件抗告為無理由，依非訟事件法第46條、第21
    條第2 項、第24條第1 項，民事訴訟法第495 條之1 第1 項
    、第449 條第1 項、第78條，裁定如主文。
中    華    民    國    98    年    8     月    14    日
              民事第二庭  審判長法  官  林紀元
                                法  官  蘇姿月
                                法  官  甯  馨
以上正本係照原本作成。
如不服本裁定應於送達後10日內向本院提出再抗告狀，並繳納再
抗告費新台幣1000元。再為抗告應以適用法規顯有錯誤為理由，
並經本院之許可，該許可以原裁定所涉及之法律見解具有原則上
重要性者為限。
中    華    民    國    98    年    8     月    14    日
                                書記官  蔡靜雯


司法院資訊處製作；財團法人民間司法改革基金會備份。
